【裁判字號】    90,易緝,31
【裁判日期】    900404
【裁判案由】    偽造文書
【裁判全文】
臺灣板橋地方法院刑事判決                            九十年度易緝字第三一號
    公  訴  人  臺灣板橋地方法院檢察署檢察官
    被      告  乙○○
右列被告因偽造文書等案件，經檢察官聲請簡易判決處刑（八十八年度偵字第二一七
八七號號），本院板橋簡易法庭認不得依簡易判決程序處刑，移由本院依通常訴訟程
序審理，本院判決如左：
    主  文
乙○○收受贓物，處有期徒刑陸月，如易科罰金，以參佰元折算壹日。
扣案變造丁○○之國民身分證上所換貼之「乙○○」照片壹張沒收。
    事  實
一、乙○○與一年籍不詳之成年男子，共同基於變造國民身分證之犯意聯絡，於民國
    八十八年八月二十二日，在台北縣板橋市○○街四十七號，由乙○○提供其所有
    之照片一張，再由該不詳年籍之男子在不詳之時間、地點，將該「乙○○」之照
    片換貼於丁○○所有、前於八十八年五月間在新竹縣尖石鄉公所遺失之國民身分
    證上而變造之，足以生損害於丁○○及戶政機關對於身分管理之正確性；而乙○
    ○明知上開丁○○國民身分證係來路不明之贓物，仍於八十八年八月二十五日在
    台北縣板橋市○○街四十七號，向該不詳男子收受而取得。嗣於八十八年九月三
    十日凌晨三時許，在台北縣板橋市○○街三十號之一接受警察盤查時，乙○○持
    上述換貼自己照片加以變造之丁○○國民身分證供警員查驗身分而行使之。嗣為
    警員識破後，始偵知上情，並扣得上述經變造之國民身分證一張。
二、案經臺北縣警察局板橋分局報請臺灣板橋地方法院檢察署檢察官偵查起訴。
    理  由
一、前述事實，已經被告乙○○於警局訊問時、檢察官偵訊時及本院審理中均坦白承
    認，核與被害人丁○○於警局訊問時及檢察官偵訊時所指述情節相符，並有扣押
    在案之換貼被告照片加以變造之丁○○國民身分證一張可證明，本件事證明確，
    被告犯行足以認定。
二、核被告乙○○所為，係犯刑法第二百十六條、第二百十二條之行使變造特種文書
    罪及第三百四十九條第一項之收受贓物罪。被告乙○○與年籍不詳成年男子間，
    於犯上開變造丁○○國民身分證之犯行，有犯意聯絡及行為分擔，為共同正犯。
    又被告變造丁○○之國民身分證後，復持以行使，其變造之低度行為為行使之高
    度行為吸收，僅論以行使變造特種文書罪。被告所犯上開行使變造特種文書及收
    受贓物二罪間，有方法結果之牽連關係，為牽連犯，應從一重之收受贓物罪處斷
    ，又前述收受贓物部分，雖未經檢察官起訴，然此部分與起訴部分有牽連犯之裁
    判上一罪關係，為原起訴效力所及，本院自得一併審理，附此敘明。審酌被告之
    素行、犯罪之動機、目的、手段、所生危害、所得利益、犯罪後態度良好，坦承
    犯行等一切情狀，量處如主文所示之刑，並諭知易科罰金之折算標準（按刑法第
    四十一條業於九十年一月十日修正，將原有易科罰金之折算標準修正為五年以下
    有期徒刑，惟此並非刑罰法律之變更，而僅係刑罰執行之要件修正，並無刑法第
    二條第一項之適用），以資懲戒。
三、扣押在案換貼於變造之丁○○國民身分證上被告乙○○之照片一張，為被告所有
    供犯本件變造國民身分證所用之物，已據被告供承明確，依刑法第三十八條第一
    項第二款宣告沒收。
四、又檢察官另先後就：(1)告訴人丙○○指訴被告等人以虛設弘智冷凍工廠、智弘貿
    易公司對外詐取告訴人所經營沙曼流行珠寶有限公司所有價值三十六萬元之鑽石
    （板橋地檢署八十九年偵字第七二Ｏ七號）(2)告訴人比洋實業有限公司告訴被告
    乙○○、翁梅仁、楊為仁、不詳者等人虛設行號「智弘冷凍食品工廠」，共組詐
    欺集團，於八十八年九月十六日向告訴人大量詐購二十三萬二千元之食品，屆期
    支票不獲兌現，涉有刑法第三百三十九條第一項詐欺取財罪嫌（板橋地檢署八十
    八年偵字第二六七六八號）(3)告訴人甲○○指訴林嘉晏於八十八年九月三十日向
    告訴人陸續調借八十四萬一千元，並交付發票人為被告乙○○、資可貿易有限公
    司（法定代理人潘進長）之支票各一紙為憑，屆期不獲兌現，因認被告涉有詐欺
    罪嫌（台中地檢署八十九年他字第一一○九號），認與本案有連續犯或牽連犯之
    裁判上一罪關係移送併案審理，然查本件僅係被告單純提供自己照片變造丁○○
    身分證後，收受該贓物身分證持以行使供警員查驗身分而已。並無涉併案所指參
    與虛設行號詐欺取財罪嫌，訊之被告乙○○亦供承：變造之丁○○身分證除了於
    八十八年九月三十日凌晨被警查獲時持之行使外，未曾使用過，也沒有詐欺或行
    使變造其他證件等語（本院九十年三月二十一日審判筆錄），此外併案之卷證資
    料亦均未能顯現出該等案件與本案間有何牽連或連續犯關係之具體事證，是被告
    所犯本件犯行與前開併案之告訴人指訴被告參與虛設行號詐欺取財罪嫌間，並無
    牽連犯或連續犯之裁判上一罪關係，本院自無從併案審理，此三部分均應退還原
    檢察官另行偵查後依法處理，附此敘明。
五、依刑事訴訟法第二百九十九條第一項前段，刑法第二百十六條、第二百十二條、
    第三百四十九條第一項、第二十八條、第五十五條、第四十一條第一項、第三十
    八條第一項第二款，罰金罰鍰提高標準條第一條前段、第二條，判決如主文。
本案經檢察官程秀蘭到庭執行職務。
中      華      民      國    九十      年      四      月      四      日
                              臺灣板橋地方法院刑事第二庭
                                      法  官  梁宏哲
右正本證明與原本無異
如不服本判決應於送達後十日內向本院提出上訴狀
                                      書記官  周百川
中      華      民      國    九十      年      四      月      四      日
附錄本案論罪科刑法條全文
刑法第二百十六條
行使第二百十條至第二百十五條之文書者，依偽造、變造文書或登載不實事項或使登
載不實事項之規定處斷。
刑法第二百十二條
偽造、變造護照、旅券、免許證、特許證及關於品行、能力、服務或其他相類之證書
、介紹書，足以生損害於公眾或他人者，處一年以下有期徒刑，拘役或三百元以下罰
金。
刑法第三百四十九條
收受贓物者，處三年以下有期徒刑、拘役或五百元以下罰金。
搬運、寄藏、故買贓物或為牙保者，處五年以下有期徒刑、拘役或科或併科一千元以
下罰金。
因贓物變得之財物，以贓物論。


司法院資訊處製作；財團法人民間司法改革基金會備份。
